【裁判字號】    97,抗,789
【裁判日期】    970815
【裁判案由】    聲請減刑及定應執行刑
【裁判全文】
臺灣高等法院刑事裁定      97年度抗字第789號
抗  告  人
即受刑  人  甲○○
上列抗告人因聲請減刑案件，不服台灣桃園地方法院九十七年度
聲減字第三八四號，中華民國九十七年六月二十日第一審裁定，
提起抗告，本院裁定如下：
    主  文
原裁定關於如附表編號一所示部分撤銷，發回台灣桃園地方法院
。
其他抗告駁回。
    理  由
一、原法院裁定意旨略以：
  (一)按依中華民國九十六年罪犯減刑條例規定應減刑之罪，已經
    判決確定尚未執行或執行未完畢者，由檢察官或應減刑之人
    犯聲請最後審理事實之法院裁定之，此觀該條例第八條第一
    項規定甚明。是依其反面解釋，若刑期業已執行完畢者，自
    不得再聲請法院裁定減刑之。
  (二)受刑人甲○○所犯毒品危害防制條例案件，已經法院分別判
    處有期徒刑一年四月、一年確定，並先後以（台灣桃園地方
    法院檢察署，下稱桃園地檢署）八十八年度執乙字第三０六
    一號、九十一年度執乙字第一七二六號執行，前者自民國九
    十一年三月一日（原審誤繕為九十二年七月四日）起算刑期
    ，於九十二年七月三日期滿執行完畢；後者自九十二年七月
    四日起算刑期，並於九十三年七月三日期滿，有本院被告前
    案紀錄表一份、上揭桃園地檢署檢察官執行指揮書（甲）二
    份在卷可憑。
  (三)依前揭說明，受刑人所受之刑既均已執行完畢，自不能再予
    減刑，本件聲請，於法不合，爰予駁回。
二、抗告意旨略為：伊之執行案號八十八年度執乙字第三０六一
    號與九十二年度執乙字第五六二五號，屬數罪併罰關係，應
    合併執行，後者仍在執行中。自應減刑，並重新合併定應執
    行之刑。伊與獄友黃呈堯之情況相仿，黃某獲得減刑寬典，
    伊卻不能一體適用，不符合公平、正義原則，爰提起抗告等
    語。
三、本院查：
  (一)按中華民國九十六年罪犯減刑條例第十一條規定，裁判確定
    前犯數罪，有應減刑與不應減刑者，就應減刑之罪，依第二
    條、第四條、第六條至第八條及前條規定減刑後，與不應減
    刑之罪之宣告刑，適用刑法第五十一條定其應執行刑。而裁
    判確定前犯數罪者，併合處罰之，刑法第五十條定有明文。
    所謂「裁判確定前」，應以聲請定執行刑之各罪中，最先裁
    判確定案件之確定時為準，換言之，倘其他罪之犯罪行為時
    ，係在最先一罪判決確定之前，即符合數罪併罰之條件。
  (二)甲○○所犯案件，分別為：
  1.台灣桃園地方法院八十八年訴字第五六八號：犯罪行為時係
    八十八年三月二十五日，判決確定日為八十八年八月三十一
    日，定應執行刑為有期徒刑一年四月，執行案號為桃園地檢
    署八十八年度執乙字第三０六一號。
  2.台灣桃園地方法院九十年訴字第一六０二號：犯罪行為時係
    九十年四月間某日至同年八月七日止，判決確定日為九十一
    年三月八日，刑期為有期徒刑一年，執行案號為桃園地檢署
    九十一年度執乙字第一七二六號。
  3.台灣高等法院九十二年上更(一)字第二二號（最高法院九十二
    年台上字第四五二五號）：犯罪行為時係八十八年二月底至
    同年三月二十四日止，刑期為有期徒刑十一年，判決確定日
    為九十二年八月二十一日，執行案號為桃園地檢署九十二年
    度執乙字第五六二五號，現仍在執行中。
  (三)依上列編號1、3案件，符合刑法第五十條及第五十一條規定
    數罪併罰，合併定執行刑之情形，後者現仍在執行中。則依
    上揭減刑條例第八條第一項規定，編號 1之罪仍得減刑，並
    與編號 3不得減刑之罪，應合併定其應執行之刑。從而，關
    於附表編號 1部分之抗告應認為有理由。原裁定就此既有違
    誤，不能維持，應由本院將有關此部分予以撤銷，發回原審
    法院另為適法之裁定。
  (四)本院為上揭條例第八條第一項後段所稱之最後事實審法院，
    甲○○誤向原法院提出如附表編號1及3部分應合併定應執行
    刑之聲請，於法未合，原法院以其聲請不合法為由，予以駁
    回，並無不合，應予維持。抗告意旨猶事爭執，不能認為有
    理由，此部分應予駁回。
  (五)至編號二部分，不合減刑規定，甲○○竟仍聲請減刑，原裁
    定予以駁回，結論並無不合。但抗告意旨既未就此指摘其不
    當，本院爰無贅予裁定核駁之必要，附此敘明。
據上論斷，應依刑事訴訟法第四百十三條前段、第四百十二條，
裁定如主文。
中    華    民    國    97    年    8     月    15    日
                  刑事第十九庭審判長法  官  黃金富
                                    法  官  魏新國
                                    法  官  洪昌宏
以上正本證明與原本無異。
如不服本裁定，應於收受送達後五日內向本院提出抗告狀。
                                    書記官  王韻雅
中    華    民    國    97    年    8     月    15    日


司法院資訊處製作；財團法人民間司法改革基金會備份。
